臺灣臺南地方法院刑事判決
110年度交簡上字第13號
上  訴  人  鄧博仁
即  被  告          

上列上訴人即被告因犯公共危險罪，不服本院109年度交簡字第3
469號中華民國109年12月7日第一審簡易判決（聲請簡易判決處
刑案號：109年度偵字第21106號），提起上訴，本院管轄之第二
審合議庭判決如下：
    主  文
上訴駁回。
    事實及理由
一、本案經審理結果，認第一審以上訴人即被告犯刑法第185條
    之3第1項第1款之罪，判處有期刑6月，併科罰金新臺幣8萬
    元，並諭知有期徒刑如易科罰金及罰金如易服勞役之折算標
    準，均為新臺幣（下同）一千元折算一日，認事用法及量刑
    均無不當，應予維持，並引用第一審判決書記載之事實、證
    據及理由（如附件）。
二、被告上訴意旨略以：本件員警之攔阻程序不合法，所衍生之
    酒測值亦無證據能力。當天我確實有喝酒，對酒測值也沒有
    意見，但並沒有去停在機車停等區，我是停在停等區之後，
　　我也知道在停等紅燈時，警察停在我後面，如果我當下違規
    停車，應該是直接將我攔下，而不是等綠燈後，我開了20至
    30公尺才將我攔下，在我行駛中對我攔查。警詢時我未爭執
    違規停車，是因為警察告訴我有違規停在機車停等區，且又
    說有密錄器，所以我才不爭執的，後來我從拘留所回家，當
    時同車之友人葉苡楨才告訴我，我沒有違規停車云云。惟查
    ：
  ㈠本件攔查過程為：警方於109年11月9日執行凌晨0時至2時之
    巡邏勤務，於同日1時25分在台南市北區西門路3段與公園北
    路口，見BBC-2255號自小客車占用機車停等區，遂示意該車
    路邊停車受檢等情，有臺南市政府警察局第五分局110年3月
    24日南市警五偵字第1100157537號函暨所附之職務報告在卷
    可稽。再參諸被告於警詢時，對於自己係因佔用機車停等區
    而遭攔查等情，並未曾爭執過。另被告於審理中亦自承，其
    對於員警當場舉發所填置並交付之違反道路交通管理事件通
    知單，亦未曾提出任何陳述，並已在期限內自動繳納罰鍰等
    語，被告對於經舉發違規停車之事實，既已承認無誤，並繳
    納罰鍰，事後再爭執有無違規占用機車停等區，是否可採，
    已然有疑。
　㈡況且，被告有無違規占用機車停等區，此一違規事實之有無
    並非本案應予審查(違規事實之有無應由處罰機關或管轄之
    地方法院行政訴訟庭認定)，本案應審酌之重點乃為員警攔
    查之過程是否合法，如認定不合法，是否會影響酒精濃度測
    試紀錄表之證據能力。由上開函文可知，員警係於巡邏過程
    發現被告違反交通規則而發動取締，再參諸被告於審理中亦
    供稱，員警係在綠燈後，其已行駛20至30公尺才鳴笛將其攔
    下等語，由巡邏員警僅攔下被告，並非隨意攔查多輛人車，
    採用亂槍打鳥之方式取締，益證上開函文所稱發動取締之原
    因非虛，而員警此一執勤過程又符合警察勤務條例所規定巡
    邏勤務之實施方式，並無違法之處，因此所取得之酒精濃度
    測試紀錄表自有證據能力。
　㈢綜上所述，被告上訴所為之指摘均無理由，其上訴應予駁回
    。至於檢察官聲請傳喚證人即員警黃建綸，欲證明本件攔查
    過程是否合法，及被告聲請傳喚證人葉苡楨，欲證明被告有
    無占用機車停等區，均因本案事證已明，而無傳訊之必要，
    附此敘明。
據上論斷，應依刑事訴訟法455條之1第1項、第3項、第368條、
第373條，判決如主文。
本案經檢察官李政賢提起公訴、檢察官黃慶瑋到庭執行職務
中　　華　　民　　國　　110　  年　　5　　月　　18　　日
                  刑事第十二庭    審判長法　官  包梅真

                                        法  官  莊政達

                                        法  官  陳貽明
以上正本證明與原本無異。
不得上訴。
　　　　　　　　　　　　　　　　　　　　書記官　薛雯庭
中　　華　　民　　國　　110 　年　　5 　　月　　19　　日
附件：
臺灣臺南地方法院刑事簡易判決
                                   109年度交簡字第3469號
公　訴　人　臺灣臺南地方檢察署檢察官
被　　　告　鄧博仁　男　(民國00年00月0日生)
　　　　　　　　　　身分證統一編號：Z000000000號
　　　　　　　　　　住○○市○區○○街00巷00號
上列被告因公共危險案件，經檢察官提起公訴（109年度偵字第2
1106號），被告自白犯罪，本院認宜以簡易判決處刑，改依簡易
判決處刑如下：
    主  文
鄧博仁犯駕駛動力交通工具而吐氣所含酒精濃度達每公升零點二
五毫克以上之罪，累犯，處有期徒刑陸月，併科罰金新臺幣捌萬
元，有期徒刑如易科罰金，罰金如易服勞役，均以新臺幣壹仟元
折算壹日。 
    事實及理由
一、本件犯罪事實及證據均引用檢察官起訴書之記載（如附件）
    。
二、核被告所為，係犯刑法第185條之3第1項第1款之不能安全駕
    駛動力交通工具罪。又被告有如起訴書犯罪事實欄所載前科
    紀錄，有臺灣高等法院被告前案紀錄表在卷可稽，其於有期
    徒刑執行完畢後5年內，故意再犯本件有期徒刑以上之罪，
    為累犯，應依刑法第47條第1項之規定加重其刑。爰審酌被
    告已有酒後駕車前科紀錄，明知酒精成分對人之意識、控制
    能力具有不良影響，超量飲酒後會導致對週遭事務之辨識及
    反應能力較平常狀況薄弱，因而酒後駕車在道路上行駛，對
    一般往來之公眾及駕駛人自身皆具有高度危險性，竟仍酒後
    駕駛自小客車，嗣因違規佔用機車停等區，經警攔查測得呼
    氣酒精濃度達每公升0.60毫克，漠視自己及公眾行之安全，
    自屬可議，惟念其未造成他人傷亡或車輛毀損，且被告於10
    5至106年間均因酒後駕車案件經法院判刑確定，將來恐難經
    檢察官准許易科罰金，應足收刑罰之成效，故本院考量其犯
    罪尚未造成實害等一切情狀，量處如主文所示之刑，併諭知
    有期徒刑易科罰金、罰金易服勞役之折算標準。
三、依刑事訴訟法第449條第2項、第3項、第454條第2項，刑法
    第185條之3第1項第1款、第47條第1項、刑法第41條第1項、
    第42條第3項，刑法施行法第1條之1，逕以簡易判決如主文
    。
四、如不服本件判決，得自收受送達後20日內，向本院提出上訴
    狀（附繕本），上訴於本院管轄之第二審地方法院合議庭。
     
中　　華　　民　　國　　109 　年　　12　　月　　7 　　日
　　　　　　　　　刑事第八庭    法　官　郭瓊徽
以上正本證明與原本無異。
如不服本判決應於收受判決後20日內向本院提出上訴書狀（應附
繕本）。
                                書記官　王珮君
中　　華　　民　　國　　109 　年　　12　　月　　7 　　日
附錄
中華民國刑法第185條之3第1項
駕駛動力交通工具而有下列情形之一者，處2年以下有期徒刑，
得併科20萬元以下罰金：
一、吐氣所含酒精濃度達每公升零點二五毫克或血液中酒精濃度
    達百分之零點零五以上。
二、有前款以外之其他情事足認服用酒類或其他相類之物，致不
    能安全駕駛。
三、服用毒品、麻醉藥品或其他相類之物，致不能安全駕駛。

附件：
臺灣臺南地方檢察署檢察官起訴書
                                    109年度偵字第21106號
　　被　　　告　鄧博仁　

上列被告因公共危險案件，已經偵查終結，認應提起公訴，茲將
犯罪事實及證據並所犯法條分敘如下：
　　　　犯罪事實
一、鄧博仁於民國105、106年間因公共危險案件，經臺灣臺南地
    方法院分別以105年度交簡字第4684號、106年度交簡字第1363
    判決判處有期徒刑6月確定，兩案接續執行，於107年1月29日
    因縮刑期滿執行完畢。詎猶不知悔改，於109年11月9日1時許至
    同日1時10分許止，在位於臺南市北區公園路與和緯路附近
    友人家中飲用補藥酒若干，明知飲酒後不得駕駛動力交通工具
    ，仍於同日1時10分許，駕駛車牌號碼000-0000號自用小客車
    上路。嗣於同日1時25分許，行經臺南市北區西門路3段與公園
    北路交岔路口，因駕車違規佔用機車停等區，為警攔查，發
    現鄧博仁身上有濃重酒氣，遂對鄧博仁施以酒精濃度吐氣檢測
    ，並於同日1時45分，測得其吐氣所含酒精濃度達每公升0.60
    毫克，始悉上情。
二、案經臺南市政府警察第五分局移送偵辦。
　　　　證據並所犯法條
一、上揭犯罪事實，業據被告鄧博仁於警詢及偵查中坦承不諱，
    並有臺南市政府警察局第五分局酒精測定紀錄表1張、呼氣酒精
    測試器檢定合格證書1份、臺南市政府警察舉發違反道路交通
    管理事件通知單1張、車輛詳細資料報表1份在卷可稽，足認
    被告自白與事實相符，被告犯嫌堪以認定。
二、核被告所為，係犯刑法第185條之3第1項第1款之服用酒類吐
    氣所含酒精濃度達每公升0.25毫克以上而駕駛動力交通工具罪
    嫌。被告曾受有期徒刑執行完畢，有本署刑案資料查註紀錄表
    足參，其於執行完畢5年以內故意再犯本案有期徒刑以上之罪，
    為累犯，請依刑法第47條第1項規定加重其刑。另請審酌被告
    除犯罪事實欄所載之前案紀錄外，其前於104、105年間，皆因
    公共危險案件經法院判刑確定，有本署刑案資料查註紀錄表1
    紙在卷可憑，本案係被告第5次公共危險犯行，顯見被告不知悔
    改屢屢再犯，未收警惕矯正之效，其法治觀念極其薄弱，爰請
    從重量處其刑。
三、依刑事訴訟法第251條第1項提起公訴。
　　此　致
臺灣臺南地方法院
中　　華　　民　　國　 109　　年　　11　　月　　17　　日
　　　　　　　　　　　　　　　檢　察　官　李政賢
本件證明與原本無異
中　　華　　民　　國　 109　　年　　11　　月　　24　　日
                              書  記  官  黃莉媞
附錄所犯法條：
中華民國刑法第185條之3
駕駛動力交通工具而有下列情形之一者，處 2 年以下有期徒刑
，得併科 20 萬元以下罰金：
一、吐氣所含酒精濃度達每公升零點二五毫克或血液中酒精濃度
    達百分之零點零五以上。
二、有前款以外之其他情事足認服用酒類或其他相類之物，致不
    能安全駕駛。
三、服用毒品、麻醉藥品或其他相類之物，致不能安全駕駛。
因而致人於死者，處 3 年以上 10 年以下有期徒刑；致重傷者
，處 1 年以上 7 年以下有期徒刑。
曾犯本條或陸海空軍刑法第 54 條之罪，經有罪判決確定或經緩
起訴處分確定，於五年內再犯第 1 項之罪因而致人於死者，處
無期徒刑或 5 年以上有期徒刑；致重傷者，處 3 年以上 10 年
以下有期徒刑。